臺灣桃園地方法院刑事判決　　　　　　　　　　　　　九十一年度易字第八七六號
　　公　訴　人　臺灣桃園地方法院檢察署檢察官
　　被　　　告　丁○○
右列被告因竊盜案件，經檢察官提起公訴（九十一年度偵字第七０四三號），及移送
併辦（九十一年度偵字第九００八號），本院判決如左：
    主  文
丁○○連續攜帶凶器、踰越安全設備竊盜，處有期徒刑貳年。扣案起子壹把沒收。
    事  實
一、丁○○基於意圖為自己不法所有之概括犯意，於附表所示之時間、地點，以附表
    所示之方法，竊取附表所示被害人所有如附表所示之物及盜領存款（侵入住宅及
    毀損部分，均未據告訴），得手後據為己有，嗣於九十一年四月十日十三時許，
    在桃園縣平鎮市○○路一三三巷公園旁為警查獲，並自戊○○住處扣得其所有供
    竊盜所用之起子一把。
二、案經桃園縣警察局平鎮分局報請臺灣桃園地方法院檢察署檢察官偵查起訴及移送
    併辦。
    理  由
一、右揭事實業據被告丁○○坦承不諱，核與被害人丙○○、戊○○、乙○○、李慧
    君、范姜文正及甲○○指證之情節相符，並有贓物領據及內政部警政署刑事警察
    鑑驗書在卷可稽，復有起子一把扣案可佐，被告之自白與事實相符，犯行堪以認
    定。
二、核被告所為，係犯刑法第三百二十一條第一項第二款、第三款之加重竊盜罪及同
    法第三百三十九條之二第一項之由自動付款設備詐取財物罪，被告先後六次竊盜
    犯行，時間緊接，所犯構成要件相同，顯係基於概括犯意為之，應依刑法第五十
    六條規定，論以連續犯一罪，並加重其刑，所犯加重竊盜罪與由自動付款設備詐
    領財物罪，二罪有方法、結果之牽連關係，應從一重處之加重竊盜罪處斷。爰審
    酌被告正值青壯之時，原應戮力工作，獲取生活所需，乃竟捨此正途，多次竊盜
    ，對於社會治安及被害人財產之危害，犯罪所得，及其犯罪後坦承犯行等一切情
    狀，量處如主文所示之刑。扣案起子一把為被告所有供犯罪所用之物，已據被告
    供承在卷，應依刑法第三十八條第一項第二款宣告沒收，至扣案機車鑰匙一支，
    雖為被告所有，然非供犯罪所用之物，自不得沒收。
三、移送併辦部分，公訴人原已起訴，併予敘明。
據上論斷，應依刑事訴訟法第二百九十九條第一項前段，刑法第五十六條、第三百二
十一條第一項第二款、第三款、第三百三十九條之二第一項、第五十五條、第三十八
條第一項第二款，判決如主文。
本案經檢察官洪景明到庭執行職務。
中      華      民      國      九十一      年    六      月    十一    日
                                臺灣桃園地方法院刑事第一庭
                                    法  官    黃  斯  偉
右正本證明與原本無異。
如不服本判決，應於判決送達後十日內向本院提出上訴狀( 應附繕本 )，上訴於
臺灣高等法院。
                                    書記官    李  珈  慧
中      華      民      國      九十一      年    六      月    十七    日
論罪法條之依據：
刑法第三百三十九條：
意圖為自己或第三人不法之所有，以詐術使人將本人或第三人之物交付者，處五年以
下有期徒刑、拘役或科或併科一千元（已提高十倍為一萬元）以下罰金。
以前項方法得財產上不法之利益或使第三人得之者，亦同。
前二項之未遂犯罰之。
刑法第三百二十一條
犯竊盜罪而有左列情形之一者，處六月以上五年以下有期徒刑：
一、於夜間侵入住宅或有人居住之建築物、船艦或隱匿其內而犯之者。
二、毀越門扇、牆垣或其他安全設備而犯之者。
三、攜帶兇器而犯之者。
四、結夥三人以上而犯之者。
五、乘火災、水災或其他災害之際而犯之者。
六、在車站或埠頭而犯之者。
前項之未遂犯罰之。
附表：
┌──┬───────┬───────┬───┬─────────────┬────────┐
│編號│犯  罪  時  間│犯  罪  地  點│被害人│犯  罪  方  法  及  所  得│所  犯  法  條  │
├──┼───────┼───────┼───┼─────────────┼────────┤
│一  │九十一年三月四│桃園縣平鎮市新│李慧君│見上址二樓窗戶未關，踰越屬│刑法第三百二十一│
│    │日十六時許。  │光路二段八巷一│      │安全設備之窗戶入內竊取李慧│條第一項第二款  │
│    │              │五一弄二六衖五│      │君所有之新台幣一萬四千元、│                │
│    │              │號。          │      │金飾及提款卡五張等物，得手│                │
│    │              │              │      │後據為己有。              │                │
├──┼───────┼───────┼───┼─────────────┼────────┤
│二  │九十一年三月十│桃園縣平鎮市自│甲○○│見上址房屋後方之氣窗未關，│刑法第三百二十一│
│    │二日某時。    │強街九九巷四號│張雅美│踰越屬安全設備之窗戶入內竊│條第一項第二款、│
│    │              │。            │      │取現金一萬元及張雅美萬泰商│第三百三十九條之│
│    │              │              │      │業銀行提款卡一張，得手後逃│二第一項。      │
│    │              │              │      │逸，旋於同日十四時許，持上│                │
│    │              │              │      │開提款卡至桃園縣平鎮市平鎮│                │
│    │              │              │      │工業區山仔頂郵局，意圖為自│                │
│    │              │              │      │己不法之所有，以輸入記載於│                │
│    │              │              │      │提款卡上密碼方式，由自動付│                │
│    │              │              │      │款設備之提款機詐領一萬四千│                │
│    │              │              │  │元得逞。                  │                │
├──┼───────┼───────┼───┼─────────────┼────────┤
│三  │九十一年四月八│桃園縣平鎮市清│范姜文│見上址房屋後方之氣窗未關，│刑法第三百二十一│
│    │日十三時許。  │泉街九十四號。│正    │踰越屬安全設備之窗戶入內竊│條第一項第二款。│
│    │              │              │      │取范姜文正之諾基亞牌行動電│                │
│    │              │              │      │話一支、項鍊四條、戒指四只│                │
│    │              │              │      │、現金四百元及紀念金幣一套│                │
│    │              │              │      │等物，得手後據為己有。    │                │
├──┼───────┼───────┼───┼─────────────┼────────┤
│四  │九十一年四月九│桃園縣楊梅鎮梅│乙○○│見上址二樓窗戶未關踰越屬安│刑法第三百二十一│
│    │日十六時三十分│獅路一七八九巷│      │全設備之窗戶入內竊取乙○○│條第一項第二款。│
│    │許。          │十二弄四七號。│      │所有之富邦銀行存摺一本、筆│                │
│    │              │              │      │記型電腦一台、金項鍊三條、│                │
│    │              │              │      │手鍊四條及戒指七枚等物，得│                │
│    │              │              │      │手後據為己有。            │                │
├──┼───────┼───────┼───┼─────────────┼────────┤
│五  │九十一年四月十│桃園縣平鎮市南│丙○○│攜帶其所有具危險性，可為凶│刑法第三百二十一│
│    │日十一時許。  │豐路一三三巷五│      │器使用之一字型起子一支，以│條第一項第二款、│
│    │              │三號。        │      │該起子毀壞門上之鎖（毀損部│第三款。        │
│    │              │              │      │分未據告訴），因未能打開門│                │
│    │              │              │      │，即由屬安全設備之窗戶踰越│                │
│    │              │              │      │入內，竊取丙○○所有五十元│                │
│    │              │              │      │硬幣十五個、十元、五元及一│                │
│    │              │              │      │元硬幣各一枚、十元美金一張│                │
│    │              │              │      │、人民幣一百元一張，得手後│                │
│    │              │              │      │據為己有。                │                │
├──┼───────┼───────┼───┼─────────────┼────────┤
│六  │九十一年四月十│桃園縣平鎮市南│戊○○│攜帶其所有具危險性，可為凶│刑法第三百二十一│
│    │日十二時許。  │豐路一一五巷四│      │器使用之一字型起子一支，由│條第一項第二款、│
│    │              │二之一號。    │      │上址房屋，踰越屬安全設備之│第三款。        │
│    │              │              │      │窗戶入內，竊取戊○○所有之│                │
│    │              │              │      │黃金手鐲二個、黃金項鍊四條│                │
│    │              │              │  │、墜子七個、戒指二十三個、│                │
│    │              │              │      │手鍊一條、耳環一個及黃金紀│                │
│    │              │              │      │念幣一枚等物，得手後據為己│                │
│    │              │              │      │有。                      │                │
└──┴───────┴───────┴───┴─────────────┴────────┘
論罪法條之依據：
刑法第三百三十九條：
意圖為自己或第三人不法之所有，以詐術使人將本人或第三人之物交付者，處五年以
下有期徒刑、拘役或科或併科一千元（已提高十倍為一萬元）以下罰金。
以前項方法得財產上不法之利益或使第三人得之者，亦同。
前二項之未遂犯罰之。
刑法第三百二十一條
犯竊盜罪而有左列情形之一者，處六月以上五年以下有期徒刑：
一、於夜間侵入住宅或有人居住之建築物、船艦或隱匿其內而犯之者。
二、毀越門扇、牆垣或其他安全設備而犯之者。
三、攜帶兇器而犯之者。
四、結夥三人以上而犯之者。
五、乘火災、水災或其他災害之際而犯之者。
六、在車站或埠頭而犯之者。
前項之未遂犯罰之。
